【裁判字號】    89,訴,700
【裁判日期】    890421
【裁判案由】    毒品危害防制條例
【裁判全文】
臺灣臺中地方法院刑事判決                          八十九年度訴字第七００號
    公  訴  人  臺灣臺中地方法院檢察署檢察官
    被      告  甲○○
右列被告因違反毒品危害防制條例案件，經檢察官提起公訴（八十九年度毒偵字第一
四八六號），本院判決如左：
    主  文
甲○○連續施用第一級毒品，處有期徒刑拾月，扣案之海洛因壹包（含袋重零點柒公
克）沒收銷燬之；又連續施用第二級毒品，處有期徒刑肆月，扣案之安非他命壹包（
含袋重零點柒公克）沒收銷燬之，另錫箔紙壹捲沒收。主刑部分應執行有期徒刑壹年
貳月。
    事  實
一、甲○○前曾於民國八十八年間因施用毒品案件，經台灣台中地方法院檢察署檢察
    官聲請本院以八十八年度毒聲字第六九七號裁定送觀察、勒戒後，認無繼續施用
    毒品之傾向，由台灣台中地方法院檢察署檢察官於八十八年二月十二日以八十八
    年度偵字第三七０五號為不起訴處分確定，猶不知悔改，明知海洛因、安非他命
    業經列為毒品危害防制條例第二條第二項第一款、第二款所稱之第一級、第二級
    毒品，竟分別基於施用第一級毒品海洛因、第二級毒品安非他命之概括犯意，自
    八十八年二月十三日起至八十九年二月十八日止，連續在台中縣潭子鄉○○村○
    ○街一號三樓其住處內，以將第一級毒品海洛因摻入香煙吸食之方式，及將第二
    級毒品安非他命置放於錫箔紙上以火燻烤，而後再吸食其霧化氣體之方式，分別
    施用第一級毒品海洛因及第二級毒品安非他命多次，其施用頻率不特定。嗣於八
    十九年二月十八日下午二時許，甲○○在其上開住處為警查獲，並扣得其所有海
    洛因一包（含袋重０‧七公克）、安非他命一包（含袋重○‧七公克）及其所有
    供施用毒品安非他命所用之錫箔紙一捲；而甲○○經本院以八十八年度毒聲字第
    一二八八號裁定送臺灣臺中看守所附設勒戒處所觀察、勒戒後，認有繼續施用毒
    品傾向。
二、案經台中縣警察局豐原分局報告臺灣臺中地方法院檢察署檢察官偵查起訴。
    理  由
一、訊據被告甲○○於本院審理中對於右揭時、地連續施用第一級毒品海洛因、第二
    級毒品安非他命之事實坦承不諱，而被告經警查獲所採之尿液，經送驗結果，亦
    呈現甲基安非他命陽性反應，此有台中縣衛生局檢驗尿水報告書一份附卷可稽，
    並有扣案之海洛因一包（含袋重０‧七公克）、安非他命一包（含袋重０‧七公
    克）及錫箔紙一捲扣案可資佐證，被告之自白與事實相符。本件事證明確，被告
    右揭施用第一級毒品海洛因及第二級毒品安非他命之犯行洵堪認定。
二、又被告前因施用毒品案件，經依臺灣臺中地方法院檢察署檢察官聲請本院以八十
    八年度毒聲字第六九七號裁定送觀察、勒戒後，認無繼續施用毒品之傾向，由台
    灣台中地方法院檢察署檢察官於八十八年二月十二日以八十八年度偵字第三七０
    五號為不起訴處分確定，有該不起訴處分書乙紙附卷足憑，其於五年內再犯毒品
    危害防制條例第十條之罪，經本院於八十九年二月十八日以八十九年度毒聲字第
    一二八八號裁定送觀察、勒戒後，認有繼續施用毒品之傾向，此有上開裁定、台
    灣台中看守所八十九年二月二十九日（八九）中所太總字第六六四號函所附之有
    無繼續施用毒品傾向證明書乙紙可按，故被告之情符合毒品危害防制條例第二十
    條第三項之規定，不受同條第二項規定之限制，而應逕為有罪判決。
三、查毒品危害防制條例業於八十七年五月二十日經總統公布，並於八十七年五月二
    十二日施行，並分將海洛因、安非他命列為該條例第二條第二項第一款、第二款
    所稱之第一級、第二級毒品。核被告施用海洛因及安非他命之行為，係分別觸犯
    毒品危害防制條例第十條第一項之施用第一級毒品罪及同法條第二項之施用第二
    級毒品罪。其持有第一級毒品、第二級毒品之低度行為，分別為施用第一級毒品
    、第二級毒品之高度行為所吸收，均不另論罪。又被告先後多次施用第一級毒品
    海洛因、第二級毒品安非他命之犯行，時間緊密，犯罪構成要件相同，顯係基於
    概括之犯意反覆為之，為連續犯，均應依刑法第五十六條之規定論以一罪，並加
    重其刑。至被告所犯上開二罪之間，犯意個別，犯罪構成要件不同，應予分論併
    罰。爰審酌被告前因施用毒品經送觀察、勒戒後，認無繼續施用毒品之傾向而為
    不起訴處分，有台灣台中地方法院檢察署刑案資料查註紀錄表可按，猶不知悔改
    ，惟其犯行係戕害自身健康而未危及他人之行為，及犯後已坦承犯行、態度良好
    等一切情狀，分別量處如主文所示之刑，並就所犯上開二罪合併定其應執行之刑
    ，以資懲儆。
四、扣案之海洛因一包（含袋重０‧七公克）、安非他命一包（含袋重０‧七公克）
    ，分別係毒品危害防制條例第二條第二項第一、二款所稱之第一級、第二級毒品
    ，不問屬於被告與否，應依毒品危害防制條例第十八條第一項前段之規定，併予
    宣告沒收銷燬；另扣案之錫箔紙一捲，係被告所有，且供施用第二級毒品安非他
    命所用，業據被告供明在卷，爰依刑法第三十八條第一項第二款之規定併予宣告
    沒收。
據上論斷，應依刑事訴訟法第二百九十九條第一項前段，毒品危害防制條例第十條第
一項、第二項、第二十條第三項、第十八條第一項前段，刑法第十一條前段、第五十
六條、第五十一條第五款、第三十八條第一項第二款，判決如主文。
本案經檢察官李雅俐到庭執行職務
中      華      民      國      八十九      年      四    月    二十一  日
                                    臺灣台中地方法院刑事第四庭
                                        法  官  卓  進  仕
右正本證明與原本無異。
如不服本判決，應於判決送達後十日內向本院提出上訴狀，上訴於臺灣高等法院臺中
分院（須附繕本）。
                                        書記官
中      華      民      國      八十九      年      四    月    二十四  日
附錄本判決論罪科刑之法條：
毒品危害防制條例第十條：
施用第一級毒品者，處六月以上五年以下有期徒刑。
施用第二級毒品者，處三年以下有期徒刑。


司法院資訊處製作；財團法人民間司法改革基金會備份。
